it: Cibo, bevande e tabacco > Bevande > Tè e infusi > Tea: Tè nero; Tè verde; Tisane e tè alla frutta; Matcha; Tè oolong; Tè pu-erh; Tè rooibos; Tè bianco
hu: Élelmiszerek, italok és dohányáru > Italok > Tea és infúziók > Tea: Fekete tea; Zöld tea; Gyógynövény- és gyümölcsteák; Matcha; Oolong tea; Pu-erh tea; Rooibos tea; Fehér tea
da: Fødevarer, drikkevarer og tobak > Drikkevarer > Te og blandinger > Te: Sort te; Grøn te; Urte- og frugtte; Matcha; Oolong-te; Pu-erh-te; Rooibos-te; Hvid te
sl-SI: Hrana, pijača in tobak > Pijače > Čaj in poparki > Čaj: Črni čaj; Zeleni čaj; Zeliščni in sadni čaj; Matcha; Čaj Oolong; Čaj Puerh; Čaj rooibos; Beli čaj
ja: 食品・飲料 > 飲料 > お茶・紅茶 > 紅茶: 紅茶; 緑茶; ハーブティー・フルーツティー; 抹茶; 烏龍茶; プーアル茶; ルイボスティー; 白茶
nl: Eten, drinken en tabak > Drinken > Thee en aftreksels > Thee: Zwarte thee; Groene thee; Kruiden- en vruchtenthee; Matcha; Oolongthee; Pu-erhthee; Rooibos; Witte thee
pt-BR: Alimentos, bebidas e tabaco > Bebidas > Chás e infusões > Chá: Chá preto; Chá verde; Chá de ervas e frutas; Matcha; Chá oolong; Chá pu-erh; Chá de rooibos; Chá branco
zh-CN: 饮食/烟酒 > 饮料/饮品 > 茶饮品 > 茶: 红茶; 绿茶; 花草茶和水果茶; 抹茶; 乌龙茶; 普洱茶; 路易波士茶; 白茶
de: Nahrungsmittel, Getränke & Tabak > Getränke > Tees & Aufgüsse > Tee: Schwarzer Tee; Grüner Tee; Kräuter- & Früchtetee; Matcha; Oolong-Tee; Pu-Erh-Tee; Rooibos-Tee; Weißer Tee
th: อาหาร เครื่องดื่ม และยาสูบ > เครื่องดื่ม > ชาและชาสมุนไพร > ชา: ชาดำ; ชาเขียว; ชาสมุนไพรและชาผลไม้; มัทฉะ; ชาอู่หลง; ชาผู่เอ๋อร์; ชารอยบอส; ชาขาว
lt-LT: Maistas, gėrimai ir tabakas > Gėrimai > Arbata ir užpilai > Arbata: Juodoji arbata; Žalioji arbata; Žolelių ir vaisių arbata; Mača; Ulongo arbata; Pu-erh arbata; Rūibos arbata; Baltoji arbata
fr: Alimentation, boissons et tabac > Boissons > Thé et infusions > Thé: Thé noir; Thé vert; Infusions aux herbes et aux fruits; Matcha; Thé oolong; Thé pu-erh; Thé rooibos; Thé blanc
es: Alimentación, bebida y tabaco > Bebidas > Té e infusiones > Té: Té negro; Té verde; Té de hierbas y frutas; Matcha; Té oolong; Té pu-erh; Té rooibos; Té blanco
sk-SK: Potraviny, nápoje a tabakové výrobky > Nápoje > Čaje a odvary > Čaje: Čierny čaj; Zelený čaj; Bylinný a ovocný čaj; Matcha; Oolong čaj; Čaj Pu-erh; Rooibosový čaj; Biely čaj
ro-RO: Alimente, băuturi și tutun > Băuturi > Ceai și infuzii > Ceai: Ceai negru; Ceai verde; Ceai de plante și fructe; Matcha; Ceai oolong; Ceai pu-erh; Ceai de rooibos; Ceai alb
cs: Jídlo, pití a tabák > Nápoje > Čaje a bylinné směsi > Čaj: Černý čaj; Zelený čaj; Bylinné a ovocné čaje; Matcha; Čaj oolong; Čaj pu-erh; Čaj rooibos; Bílý čaj
hr-HR: Hrana, piće i duhan > Pića > Čaj i infuzije > Čaj: Crni čaj; Zeleni čaj; Biljni i voćni čaj; Matcha; Oolong čaj; Pu-erh čaj; Rooibos čaj; Bijeli čaj
ru: Продукты, напитки и табачные изделия > Напитки > Чай и травяные настои > Чай: Черный чай; Зеленый чай; Травяной и фруктовый чай; Матча; Улун; Пуэр; Ройбуш; Белый чай
pl: Żywność, napoje i tytoń > Napoje > Herbaty i napary > Herbata: Czarna herbata; Zielona herbata; Herbatki ziołowe i owocowe; Matcha; Herbata oolong; Herbata pu-erh; Herbata rooibos; Biała herbata
bg-BG: Храна, напитки и тютюневи изделия > Напитки > Чай и запарки > Чай: Черен чай; Зелен чай; Билков и плодов чай; Матча; Чай улун; Чай пуер; Чай от ройбос; Бял чай
sv: Mat, dryck och tobak > Drycker > Te och infusioner > Thé: Svart te; Grönt te; Örtte och fruktte; Matcha; Oolong-te; Pu-erh-te; Rooibos-te; Vitt te
tr: Yiyecek, İçecekler ve Tütün Mamülleri > Alkollü ve Alkolsüz İçecekler > Çaylar ve Demleme İçecekler > Çay: Siyah çay; Yeşil çay; Bitki ve meyve çayı; Matcha; Oolong çayı; Pu-erh çayı; Rooibos çayı; Beyaz çay
ko: 식품/음료/담배 > 음료 > 차 > 차: 홍차; 녹차; 허브 및 과일 차; 말차; 우롱차; 보이차; 루이보스 차; 백차
pt-PT: Comida, bebidas e tabaco > Bebidas > Chá e infusões > Chá: Chá preto; Chá verde; Chá de ervas e fruta; Matcha; Chá oolong; Chá pu-erh; Chá rooibos; Chá branco
el: Τρόφιμα, ποτά & προϊόντα καπνού > Ποτά > Τσάι & αφεψήματα > Τσάι: Μαύρο τσάι; Πράσινο τσάι; Τσάι βοτάνων και φρούτων; Μάτσα; Τσάι Oolong; Τσάι Pu-erh; Τσάι Rooibos; Λευκό τσάι
en: Food, Beverages & Tobacco > Beverages > Tea & Infusions > Tea: Black Tea; Green Tea; Herbal & Fruit Tea; Matcha; Oolong Tea; Pu-erh Tea; Rooibos Tea; White Tea
nb: Mat, drikkevarer og tobakk > Drikkevarer > Te og infusjoner > Te: Svart te; Grønn te; Urte- og fruktte; Matcha; Oolong-te; Pu-erh-te; Rooibos-te; Hvit te
zh-TW: 食物、飲料和菸草 > 飲料 > 茶類飲品 > 茶: 紅茶; 綠茶; 花草與水果茶; 抹茶; 烏龍茶; 普洱茶; 國寶茶; 白茶
fi: Ruoka, juoma ja tupakkatuotteet > Juomat > Tee- ja haudutettavat juomat > Tee: Musta tee; Vihreä tee; Yrtti- ja hedelmätee; Matcha; Oolong-tee; Pu-erh-tee; Rooibos-tee; Valkoinen tee
vi: Thực phẩm, đồ uống và thuốc lá > Đồ uống > Trà và đồ uống từ trà > Trà: Trà đen; Trà xanh; Trà thảo mộc và trà trái cây; Trà xanh matcha; Trà ô long; Trà phổ nhĩ; Trà rooibos; Trà trắng